【裁判字號】    89,易,358
【裁判日期】    890321
【裁判案由】    妨害公務等
【裁判全文】
臺灣臺北地方法院刑事判決                        八十九年度易字第三五八號
    公  訴  人  臺灣臺北地方法院檢察署檢察官
    被      告  甲○○
右列被告因妨害公務等案件，經檢察官提起公訴（八十九年度偵字第二一四九號），
本院判決如左：
    主  文
甲○○於公務員依法執行職務時當場侮辱，處拘役伍拾日，如易科罰金，以參佰元折
算壹日。
被訴公然侮辱部分公訴不受理。
    事  實
一、甲○○於民國（下同）八十九年元月十二日十八時許，在台北市○○○路○段一
    二五巷十三號乙○○經營之小吃店內，藉故踢倒店內椅子（未達毀損之程度），
    再當場以閩南語辱罵乙○○「去給人幹」等語（公然侮辱部分已經撤回乙○○告
    訴，後詳），嗣因乙○○不堪其擾報警處理，台北市政府警察局萬華分局大理派
    出所警員高慶福據報後即前往處理，甲○○見警方到場，即心生不滿，竟基於侮
    辱之犯意，在高慶福依法執行勤務時，以閩南語「你去給人幹，幹你娘，警察很
    囂張，警察不算什麼，警察無能」等語當場辱罵高慶福。
二、案經台北市政府警察局萬華分局移送臺灣臺北地方法院檢察署檢察官偵查起訴。
    理  由
壹、有罪部分：
一、訊據被告甲○○固不否認於上開時地曾在乙○○經營之小吃店內等情，惟辯稱因
    當時已經喝醉，固不知當時曾為之動作暨有無出言辱罵警員高慶福云云。惟查：
    被告甲○○右揭辱罵高慶福之情節，已經證人即到場處理之警員高慶福、呂國維
    二人於本院訊問時結證明確，且經證人乙○○迭於警訊時及偵、審中指證清楚，
    並有警員高慶福所撰寫之報告書一紙在卷足佐。且揆諸證人乙○○已經明白指證
    高慶福當時係身著警裝，而被告甲○○亦對其辱罵稱「警察很囂張、不算什麼，
    警察無能」或「警察不算什麼」等語，以及被告甲○○亦不否認與證人呂國維平
    日即為熟識（參本院八十九年二月二十二日訊問筆錄），而證人呂國維更指明被
    告甲○○當場確有認出彼之身分（參本院八十九年三月七日訊問筆錄），顯見被
    告甲○○當時之精神狀態，對於外界事務之知覺理會及判斷作用，應與常人無異
    ，足徵被告甲○○所辯已酒醉不知情各語，即屬無足採信。綜上，本件事證已臻
    明確，被告犯行，堪以認定。
二、查丙○○○○於八十九年一月十二日十八時許，在台北市○○○路○段一二五巷
    十三號內，負責處理乙○○報警請求偵辦公然侮辱之事宜，為依法執行職務之公
    務員，故核被告甲○○當場對於警員高慶福口出閩南語「你去給人幹，幹你娘，
    警察很囂張，警察不算什麼，警察無能」等侮辱之言詞，係犯刑法第一百四十條
    第一項於公務員依法執行職務時，當場侮辱罪。爰審酌被告甲○○之品行、犯罪
    動機、目的、手段、所生之危害及犯罪後之態度等及其他一切情狀，量處如主文
    所示之刑，並諭知易科罰金之折算標準，以示懲儆。
貳、不受理部分：
一、公訴意旨略以被告甲○○於八十九年元月十二日十八時許，在台北市○○○路○
    段一二五巷十三號告訴人乙○○經營之小吃店內，以閩南語公然辱罵告訴人乙○
    ○「去給人幹」等語，經告訴人乙○○提出告訴，因認被告甲○○此部份亦涉及
    公然侮辱罪嫌云云。
二、按告訴乃論之罪，告訴人於第一審辯論終結前得撤回其告訴，又告訴經撤回者，
    應諭知不受理之判決，刑事訴訟法第二百三十八條第一項、第三百零三條第三款
    定有明文。
三、查本件被告甲○○被訴前揭公然侮辱乙○○罪行，依刑法第三百十四條之規定，
    須告訴乃論。茲據告訴人乙○○當庭以言詞撤回告訴（參本院八十九年二月二十
    二日訊問筆錄），依照首開說明，此部份自應為不受理之判決
據上論斷，應依刑事訴訟法第二百九十九條第一項前段，第三百零三條第三款，刑法
第一百四十條第一項、第四十一條，罰金罰鍰提高標準條例第一條前段、第二條，判
決如如文。
本案經檢察官楊榮宗到庭執行職務
中    華    民    國      八十九      年      三      月      廿  一    日
                                      臺灣臺北地方法院刑事第九庭
                                          法  官  蕭胤瑮
右正本證明與原本無異。
如不服本判決，應於判決送達後十日內，向本院提出上訴狀。
                                          書記官  石幸代
中    華    民    國      八十九      年      三      月     二十四     日
附錄本案論罪科刑法條全文
刑法第一百四十條
於公務員依法執行職務時當場侮辱或對於其依法執行之職務公然侮辱者，處六月以下
有期徒刑、拘役或一百元以下罰金。對於公署公然侮辱者亦同。


司法院資訊處製作；財團法人民間司法改革基金會備份。
